福建高等法院金門分院刑事判決
111年度上訴字第11號
上  訴  人  
即  被  告  黃遠鈞



選任辯護人  林傳欽律師(法扶律師)
上  訴  人  
即  被  告  陳冠儒



選任辯護人  薛國棟律師(法扶律師)
上列上訴人因違反毒品危害防制條例案件，不服福建金門地方法
院111年度訴字第6號，中華民國111年8月4日第一審判決（起訴
案號：福建金門地方檢察署110年度偵字第1061、1065、1242號
、111年度偵字第107、108、162號，移送併辦案號：同署111年
度偵字第197號），提起上訴，本院判決如下：
    主  文
上訴駁回。
    事實及理由
一、按上訴得明示僅就判決之刑、沒收或保安處分一部為之，刑
    事訴訟法第348條第3項定有明文。本案被告黃遠鈞、陳冠儒
    提起上訴，依其上訴狀所載及與辯護人於本院審判中所述，
    均明示僅就刑之部分提起上訴，並請求從輕量刑。依上開規
    定及修法理由，本院審理範圍僅限於原判決所處之刑部分，
    未表明上訴之原判決關於犯罪事實、所犯法條、沒收等其餘
    部分，則不屬本院審判範圍，此部分之認定，均引用第一審
    判決書所記載之事實、證據及理由（如附件）。
二、刑之減輕事由：
　㈠按犯毒品危害防制條例第4條之罪，於偵查及歷次審判中均自
    白者，減輕其刑，同條例第17條第2項定有明文。查被告黃
    遠鈞就原判決附表一編號1至19所示販賣第二級毒品犯行，
    及附表二編號1至2所示販賣第三級毒品犯行；被告陳冠儒就
    原判決附表一編號16所示販賣第二級毒品犯行，各於警詢、
    偵查、原審及本院審理時均自白犯行不諱，均應依毒品危害
    防制條例第17條第2項規定，減輕其刑。
　㈡次按犯毒品危害防制條例第4條之罪，供出毒品來源，因而查
    獲其他正犯或共犯者，減輕或免除其刑，同條例第17條第1
    項定有明文。而本項規定與上開同條例第17條第2項規定，
    乃各自獨立之減刑事由，兩者之立法目的、要件及法律效果
    亦各有所別。倘被告符合該兩項減刑條件者，即應依上開規
    定予以遞減其刑。並應依刑法第71條第2項規定，先依減輕
    較少之數之毒品危害防制條例第17條第2項減輕其刑後，再
    依同條例第17條第1項規定予以遞減其刑。查被告黃遠鈞於
    警方查獲之初，即供出本件其所販賣之第二、三級毒品來源
    分別為丁俐文、何冠群，並由警方得以查獲逮捕，業據福建
    金門地方檢察署民國111年4月14日金檢亮公111蒞60字第111
    9001502號函、111年5月12日金檢亮公111蒞60字第11190019
    29號函敘明屬實在卷可稽（見原審卷第155至158、241至244
    頁）。足見該等毒品之來源，係經被告黃遠鈞供出始經警查
    獲之事實，應堪認定。是被告黃遠鈞應再依毒品危害防制條
    例第17條第1項減輕其刑，並遞減之。
三、駁回上訴之理由：
　㈠原審以被告2人犯行明確，認被告黃遠鈞犯販賣第二、三級毒
    品罪，符合毒品危害防制條例第17條第1、2項事由，依法減
    輕其刑並予以遞減；認被告陳冠儒犯販賣第二級毒品罪，符
    合毒品危害防制條例第17條第2項事由，依法減輕其刑，並
    以被告2人之行為人責任為基礎，審酌被告2人無視國家防制
    毒品之嚴令，從事販賣第二級毒品甲基安非他命之犯行，及
    被告黃遠鈞另販賣含第三級毒品4-甲基甲基卡西酮、硝甲西
    泮等成分之毒品咖啡包，已不當助長毒品流通，且所生危害
    ，除施用者之生命、身體法益受侵害外，更危及國家社會之
    健全發展，所為實不足取。考量各次販賣毒品之數量與交易
    金額非鉅，犯罪動機與目的應僅在獲取小利而與大規模集團
    化經營有別，暨被告2人始終坦認犯行，態度尚稱良好，與
    所自陳之生活狀況及受教育之智識程度等一切情狀，分別量
    處如原判決附表一、二所示之刑，並就被告黃遠鈞部分定其
    應執行刑6年6月。經核原判決認事用法，尚無不合，量刑亦
    屬妥適。
　㈡被告黃遠鈞上訴意旨略以：伊為本件犯行時，年方21歲，涉
    世未深，係因疫情突失工作，為賺錢生活，方為本件犯行，
    且販賣第二級毒品時間密集介於110年9月2日至8日間，雖次
    數共19次、對象10人，但都是伊的朋友，且數量及金額非高
    。而販賣第三級毒品之時間為同年7月11日至18日，次數僅
    有2次，對象僅有1人，參照司法院量刑資訊系統之統計，販
    賣第二級毒品19罪者，其最高、最低及平均應執行刑刑度分
    別為10年、3年10月及7年5月，販賣第三級毒品2罪者，則各
    為15年、10月及3年1月，原審定應執行有期徒刑6年6月，實
    屬過重云云；被告陳冠儒上訴意旨則略以：原審雖適用毒品
    危害防制條例第17條第2項規定予以減刑，然相較共同被告
    黃遠鈞之刑度而言，伊犯罪之情狀顯可憫恕，應適用刑法第
    59條規定酌減其刑，原審量刑過重等語。
　㈢經查：
　⒈按量刑係法院就繫屬個案犯罪之整體評價，為事實審法院得
    依職權自由裁量之事項。量刑判斷當否之準據，應就判決之
    整體觀察為綜合考量，苟已斟酌刑法第57條各款所列情狀，
    而未逾越法定刑度，如無偏執一端，致明顯失出失入情形，
    上級審法院即不得單就量刑部分遽指為不當或違法。
　⒉被告黃遠鈞部分：
　　⑴原判決於量刑時，業已詳加審酌刑法第57條各款情形，綜
      合考量黃遠鈞上訴意旨所稱犯罪動機、目的、犯後態度、
      所販賣毒品數量及金額之危害程度，及其生活狀況與智識
      程度等量刑事由如前述，於法定刑度內所量處之刑，核屬
      原審刑罰裁量權之適法行使，尚無顯然失出失入情形，自
      非得任意指為違法。況且，黃遠鈞所犯如原判決附表一所
      示共19罪所處之刑均為1年10月；如原判決附表二所示共2
      罪所處之刑均為1年4月，而該21罪所處有期徒刑合計之刑
      期為有期徒刑37年6月，為本件定應執行刑之上限。原審
      就黃遠鈞所犯上開21罪所處之有期徒刑，定其應執行之刑
      為有期徒刑6年6月，較前述定應執行刑之上限即有期徒刑
      37年6月，顯屬從輕量處，符合恤刑之理念，並無違反比
      例、公平及罪刑相當原則或有裁量權濫用等情。
　　⑵又上訴意旨引用司法院量刑資訊系統數據，主張參照統計
      結果，原審定應執行有期徒刑6年6月，相較類似案件之量
      刑，實屬過重云云。惟司法院建置之量刑資訊系統，係運
      用資訊科技，分析大量個案之量刑資訊，以協助法官合理
      量刑，然該系統並非抽象之法規範，對法院並無拘束力，
      其建置之目的亦僅供法院量刑時之參考，法院之裁量權限
      不應因此而被剝奪或限縮（最高法院111年台上字第1542
      號判決意旨參照）。又個案情節不同，非得比附援引。司
      法院毒品案件量刑資訊系統內相關數據，僅供法院量刑參
      考，尚難憑以主張個案量刑有何違反比例原則或平等原則
      （最高法院104年度台上字第1351號判決意旨參照）。被
      告提出之量刑資訊統計結果（附於本院卷第207、209頁）
      ，係以101年至106年間之判決為統計資料，而毒品危害防
      制條例第4條第2項已於109年1月15日修正，修正後販賣第
      二級毒品罪之法定刑由原本之「無期徒刑或七年以上有期
      徒刑，得併科新臺幣一千萬元以下罰金」，提高為「無期
      徒刑或十年以上有期徒刑，得併科新臺幣一千五百萬元以
      下罰金」；販賣第三級毒品罪之法定刑由原本之「處七年
      以上有期徒刑，得併科新臺幣七百萬元以下罰金」，提高
      為「處七年以上有期徒刑，得併科新臺幣一千萬元以下罰
      金」。參酌修正理由，可知立法者認為修法前之法定刑度
      ，無法抑制販賣第二、三級毒品犯行之增加，故藉由修法
      提高法定刑，以達到遏止犯罪之效，被告提出之量刑資訊
      統計結果，因均屬適用修正前法定刑度較輕之法律所為判
      決結果，於本案即無從參考。揆諸上開說明，被告據此指
      摘原判決之量刑違法，自非可取，其上訴要無理由，應予
      駁回。
  ⒊被告陳冠儒部分：
　　⑴按刑法第59條所規定之酌量減輕其刑，係裁判上之減輕，
      必以犯罪之情狀可憫恕，認為宣告法定最低度之刑猶嫌過
      重者，始有其適用。如別有法定減輕之事由，應先依法定
      減輕事由減輕其刑後，猶嫌過重時，始得為之。查被告陳
      冠儒無視政府嚴令禁止販賣毒品行為，而為本件共同販賣
      第二級毒品犯行，助長毒品流通，經依毒品危害防制條例
      第17條第2項規定減輕其刑後，以其減得之刑與犯罪情節
      相較，已無顯然足以引起一般同情、科以最低刑度仍嫌過
      重之情，自無從再依刑法第59條規定酌減其刑。是陳冠儒
      及其辯護人請求依刑法第59條酌量減輕其刑等語，於法即
      屬無據，要不足採。況且，陳冠儒所犯販賣第二級毒品罪
      之法定本刑為無期徒刑或十年以上有期徒刑，得併科新臺
      幣一千五百萬元以下罰金。而有期徒刑減輕者，減輕其刑
      至二分之一，刑法第66條定有明文。所謂減輕其刑至二分
      之一者，係指減刑（即減其法定本刑）之最高度以二分之
      一為限。原判決已說明就陳冠儒所犯販賣第二級毒品罪，
      於依毒品危害防制條例第17條第2項規定減輕其刑後，綜
      合考量刑法第57條各款情形，量處有期徒刑5年1月，核其
      所量處之刑，僅較5年之最低刑度增加1個月，顯已從輕量
      刑，且未逾越法律限制範圍，亦無違反公平、比例及罪刑
      相當原則等濫用裁量權之情形，其量刑並無違法或不當。
      至檢察官起訴書及併辦意旨書就被告2人所犯法條之附錄
      條文，均誤引修正前毒品危害防制條例第4條第2、3項規
      定（見本院卷第19、32頁），為免被告2人望文滋生疑義
      ，併此指明之。
　　⑵又原審就被告陳冠儒所為該次販賣第二級毒品犯行，依毒
      品危害防制條例第17條第2項規定減輕其刑後，量處有期
      徒刑5年1月之宣告刑，而就被告黃遠鈞所涉本案共21次犯
      行，各量處如前揭所示宣告刑，並定其應執行有期徒刑6
      年6月，此乃原審依職權就各量刑事項作斟酌後所分別量
      定，且原審已於判決理由欄第三、㈡點說明被告黃遠鈞除
      同具上開減刑事由外，另符合毒品危害防制條例第17條第
      1項事由，依法減輕其刑並予以遞減，此乃被告2人刑度上
      存有差異之主因（見原判決第4頁）。是並不能執此即謂
      對被告陳冠儒之量刑不公，或據以認定其犯罪情狀顯可憫
      恕，而適用刑法第59條規定酌減其刑。從而，被告陳冠儒
      之上訴亦無理由，應予駁回。
據上論斷，應依刑事訴訟法第368條，判決如主文。
本案經檢察官李仲仁提起公訴，檢察官王柏敦到庭執行職務。
中　　華　　民　　國　　111 　年　　11　　月　　28　　日
                  刑事庭審判長法　官　李文賢
                              法　官　陳瑞水
                              法　官　許志龍
以上正本證明與原本無異。
如不服本判決，應於收受送達後二十日內向本院提出上訴書狀，
其未敘述上訴之理由者並得於提起上訴後二十日內向本院補提理
由書（均須按他造當事人之人數附繕本）。
如因疫情而遲誤不變期間，得向法院聲請回復原狀。
                              書記官  方柏濤
中　　華　　民　　國　　111 　年　　11　　月　　28　　日
附錄本案論罪科刑法條全文：
毒品危害防制條例第4條
製造、運輸、販賣第一級毒品者，處死刑或無期徒刑；處無期徒
刑者，得併科新臺幣3千萬元以下罰金。
製造、運輸、販賣第二級毒品者，處無期徒刑或10年以上有期徒
刑，得併科新臺幣1千5百萬元以下罰金。
製造、運輸、販賣第三級毒品者，處7年以上有期徒刑，得併科
新臺幣1千萬元以下罰金。
製造、運輸、販賣第四級毒品者，處5年以上12年以下有期徒刑
，得併科新臺幣5百萬元以下罰金。
製造、運輸、販賣專供製造或施用毒品之器具者，處1年以上7年
以下有期徒刑，得併科新臺幣1百50萬元以下罰金。
前五項之未遂犯罰之。
附件：原審判決書。
福建金門地方法院刑事判決　
111年度訴字第6號
公  訴  人  福建金門地方檢察署檢察官
被      告  黃遠鈞  男  民國00年0月0日生
                    身分證統一編號：Z000000000號
                    住金門縣○○鎮○○00號（在押）
選任辯護人  林傳欽律師         
被      告  陳冠儒  男  民國00年0月00日生
                    身分證統一編號：Z000000000號
                    住金門縣○○鎮○○○路000巷0號4樓
選任辯護人  薛國棟律師 
上列被告因違反毒品危害防制條例案件，經檢察官提起公訴（11
0年度偵字第1061、1065、1242號、111年度偵字第107、108、16
2號）及移送併辦（111年度偵字第197號），本院判決如下：
    主    文
黃遠鈞犯如附表一、二所示之罪，各處如附表一、二所示之刑及
沒收。應執行有期徒刑陸年陸月，沒收部分併執行之。
陳冠儒犯如附表一編號16所示之罪，處如附表一編號16所示之刑
。
    犯罪事實
一、黃遠鈞明知甲基安非他命、4-甲基甲基卡西酮、硝甲西泮分
    別係毒品危害防制條例所列管之第二、三級毒品，依法不得
    販賣、持有，竟意圖營利，基於販賣第二級毒品甲基安非他
    命及販賣含有第三級毒品4-甲基甲基卡西酮、硝甲西泮等成
    分之毒品咖啡包之犯意，使用插置門號0000000000號SIM卡
    之行動電話作為毒品交易之聯絡工具，透過其通訊軟體微信
    ，分別為下列行為：
  ㈠基於營利之意圖及販賣第二級毒品甲基安非他命之犯意，使
    用前揭行動電話為聯絡工具，以如附表一編號1至15、17至1
    9所示之時間、地點及交易方式，販賣第二級毒品甲基安非
    他命予陳寶翔、陳榮海、陳禹彣、李浚弘、張景泓、莊子熏
    、林子嚴、林元彬及鄧允勝。
  ㈡與陳冠儒共同基於營利之意圖及販賣第二級毒品甲基安非他
    命之犯意聯絡，使用前揭行動電話為聯絡工具，以如附表一
    編號16所示時間、地點及交易方式，販賣第二級毒品甲基安
    非他命予林元彬及陳政鴻。
  ㈢基於營利之意圖及販賣含有第三級毒品4-甲基甲基卡西酮、
    硝甲西泮等成分之毒品咖啡包之犯意，使用前揭行動電話為
    聯絡工具，以如附表二編號1至2所示時間、地點及交易方式
    ，販賣含有第三級毒品4-甲基甲基卡西酮、硝甲西泮等成分
    之毒品咖啡包予蔡世軒。
  ㈣嗣經檢察官指揮員警依法對黃遠鈞持用之前揭行動電話為通
    訊監察，並於民國110年9月13日上午11時許持本院核發之搜
    索票，前往黃遠鈞之住處搜索並扣得第二級毒品甲基安非他
    命1包（毛重0.56公克）、吸食器（連接管）1個及其持用之
    IPHONE-XS手機1支（含門號0000000000號SIM卡）等物。
二、案經福建金門地方檢察署檢察官指揮金門縣警察局移送及金
    門縣警察局金湖分局報告後偵查起訴。
    理    由
一、證據能力部分：
　　本判決所引用之供述及非供述證據，均經本院依法踐行調查
    證據程序，公訴人、被告黃遠鈞、陳冠儒及渠等選任辯護人
    均不爭執各該證據之證據能力並同意作為本案使用，復核無
    依法應予排除其證據能力之情形。是後述所引用之證據均具
    證據能力，合先敘明。　　
二、本院認定犯罪事實所憑證據及理由：
  ㈠前揭犯罪事實，迭經被告黃遠鈞、陳冠儒於警詢、偵訊及本
    院審理中均坦認無諱。核與證人陳寶翔、陳榮海、陳禹彣、
    李浚弘、張景泓、莊子熏、林子嚴、林元彬、陳政鴻、鄧允
    勝、蔡世軒於警詢及偵訊中之證述大致相符。並有被告黃遠
    鈞女友許曉雲之國泰世華銀行帳號000000000000號帳戶之交
    易明細、被告黃遠鈞持用行動電話0000000000號之通訊監察
    譯文、路口監視錄影翻拍照、蒐證照、內政部警政署刑事警
    察局110年10月5日刑鑑字第1100095865號鑑定書、被告黃遠
    鈞所持用前揭行動電話內之備忘錄所載毒品交易紀錄等在卷
    可考。足認被告黃遠鈞確有如附表一編號1至15、17至19及
    如附表二編號1、2所示之販賣第二、三級毒品犯行，及被告
    2人就附表一編號16所示販賣第二級毒品犯行，具犯意聯絡
    及行為分擔（即由被告黃遠鈞與林元彬聯繫後，再由被告陳
    冠儒持往交付第二級毒品甲基安非他命而遂行販賣第二級毒
    品犯行）。
　㈡衡酌販賣毒品乃政府機關嚴予查禁之違法行為，非可公然為
    之，且毒品交易無公定價格，每次交易之價量亦可能因雙方
    關係之深淺、資力、需求量及對行情之認知、來源是否充裕
    、查緝之嚴緊等而異其標準。故販賣毒品之利得，除非行為
    人曾詳細記錄並明確供出其歷來販賣毒品之進、出價與重量
    ，否則誠難查得其交易實情。又販毒者從價差、量差或以其
    他方式獲利，其態樣繁多，然均具營利意圖則無不同。查如
    附表一、二所示之販賣第二、三級毒品犯行均屬重罪，並涉
    金錢交易，顯具營利意圖無疑。參核上情，本件事證明確，
    被告黃遠鈞就附表一編號1至15、17至19及附表二編號1、2
    所示之販賣第二、三級毒品，及被告2人就附表一編號16所
    示之共同販賣第二級毒品，其犯行均足認定，應依法論科。
三、論罪科刑部分： 
　㈠核被告黃遠鈞所為，係犯毒品危害防制條例第4條第2項之販
    賣第二級毒品罪、同條第3項之販賣第三級毒品罪；被告陳
    冠儒所為，係犯毒品危害防制條例第4條第2項之販賣第二級
    毒品罪。被告黃遠鈞就附表一編號7所示犯行，其於半小時
    內先後交付陳禹彣第二級毒品甲基安非他命各1包，重量皆
    為1.2公克，考量其時間緊密、重量非鉅，宜認係接續犯，
    論以包括之一罪。又被告2人就附表一編號16所示販賣第二
    級毒品犯行，具犯意聯絡及行為分擔，為共同正犯。被告販
    賣毒品前持有毒品之低度行為，為其販賣之高度行為所吸收
    ，不另論罪。再被告黃遠鈞19次販賣第二級毒品與2次販賣
    第三級毒品，其犯意各別，行為互殊，應予分論併罰。
　㈡按毒品危害防制條例第17條第1項規定「犯第4條至第8條、第
    10條或第11條之罪，供出毒品來源，因而查獲其他正犯或共
    犯者，減輕或免除其刑。」旨在鼓勵毒品下游者具體供出其
    上游供應人，俾進一步擴大查緝績效，揪出其他正犯或共犯
    ，以確實防制毒品泛濫或更為擴散。第2項規定「犯第4條至
    第8條之罪於偵查及審判中均自白者，減輕其刑。」旨在鼓
    勵是類毒品上游人於遭查獲後，能坦白認罪，達成明案速判
    效果，以避免徒然耗費司法資源。此二種減刑規範目的既不
    相同，即不相衝突，於二種情形皆符合者，自可遞減，而以
    先適用第2項（減輕其刑），再適用第1項（減免其刑）之方
    式處理（最高法院101年度台上字第450號判決要旨參照）。
    查被告2人就全部犯罪事實於偵查及審判中均坦認無諱，合
    於毒品危害防制條例第17條第2項規定，應依法減輕其刑。
    另被告黃遠鈞曾供出其第二、三級毒品來源，因而查獲其他
    正犯，業經福建金門地方檢察署查明後函覆本院（本院卷第
    155、241頁），依毒品危害防制條例第17條第1項規定，應
    再予遞減其刑，此亦係被告2人雖同為附表一編號16所示販
    賣第二級毒品罪之共同正犯，然刑度上存有差異之主要原因
    。至被告陳冠儒請求適用刑法第59條規定酌減其刑乙節，考
    量本院已依毒品危害防制條例第17條第2項規定予以減刑，
    減輕後之刑度難認情輕法重，且其犯罪情狀亦難認顯可憫恕
    ，自無刑法第59條之適用。
　㈢爰審酌被告2人無視國家防制毒品之嚴令，從事販賣第二級毒
    品甲基安非他命之犯行，及被告黃遠鈞另販賣含第三級毒品
    4-甲基甲基卡西酮、硝甲西泮等成分之毒品咖啡包，已不當
    助長毒品流通，且所生危害，除施用者之生命、身體法益受
    侵害外，更危及國家社會之健全發展，所為實不足取。考量
    各次販賣毒品之數量與交易金額非鉅，犯罪動機與目的應僅
    在獲取小利而與大規模集團化經營有別，暨被告2人始終坦
    認犯行，態度尚稱良好，與所自陳之生活狀況及受教育之智
    識程度（本院卷第381頁）等一切情狀，分別量處如主文所
    示之刑，並就被告黃遠鈞部分定其應執行刑。
　㈣扣案IPHONE-XS手機1支（含門號0000000000號SIM卡）係被告
    黃遠鈞為本案犯行聯絡所用之物，依毒品危害防制條例第19
    條第1項規定，應諭知沒收。未扣案被告黃遠鈞之犯罪所得
    ，依刑法第38條之1第1項前段、第3項規定，均應諭知沒收
    ，於全部或一部不能沒收或不宜執行沒收時，追徵其價額。
    至被告黃遠鈞未收取之販毒對價如附表一編號9、14、16所
    示，依最高法院101年度台上字第4389號判決意旨「所稱因
    犯罪所得之財物，係以實際所得者為限，苟無所得或尚未取
    得者，即無從為沒收或追徵」，自無從諭知沒收。另扣案第
    二級毒品甲基安非他命1包（毛重0.56公克）及吸食器（連
    接管）1個，均係被告黃遠鈞自身施用毒品所用之物，與本
    案販賣第二級毒品犯行無涉，檢察官業已查明並於起訴書中
    載明將另案聲請沒收，爰不於本案為沒收。末因本案宣告多
    數沒收，故依刑法第40條之2第1項規定，應併執行之。
據上論斷，應依刑事訴訟法第299條第1項前段，毒品危害防制條
例第4條第2項、第3項、第17條第2項、第1項、第19條第1項，刑
法第11條、第28條、第38條之1第1項前段、第3項、第51條第5款
、第40條之2第1項，判決如主文。
本案經檢察官李仲仁偵查起訴並到庭執行職務。　　　　
中　　華　　民　　國　　111 　年　　8 　　月　　4 　　日
                  刑事第二庭  審判長法　官　王鴻均
　　　　　　　　　                  法  官  黃俊偉
　　　　　　　　　                  法  官  黃佩穎
以上正本證明與原本無異。
如不服本判決，應於判決送達後20日內，表明上訴理由，向本院
（金門縣○○鎮○○路000號）提出上訴書狀，並應敘明具體理
由；其未敘述上訴理由者，應於上訴期間屆滿後20日內向本院補
提理由書（均須按他造當事人之人數附繕本），「切勿逕送上級
法院」。
中　　華　　民　　國　　111 　年　　8 　　月　　4 　　日
                                    書記官  施人夫
附表一：販賣第二級毒品部分
編號 販賣對象 販賣時間 販賣地點 販賣數量及金額 販賣方式 宣告刑及沒收 1 陳寶翔 110年9月3日下午2、3時 金門縣○○鎮○○○0段000號「食為天火鍋店」 販賣甲基安非他命1包，重量3公克，金額1萬元 被告黃遠鈞於110年9月3日某時，以其所持之0000000000號行動電話，經由通訊軟體微信，與陳寶翔（綽號小白）聯繫，雙方相約於左列時間、地點，由被告黃遠鈞交付甲基安非他命1包（重量3公克）予陳寶翔，而陳寶翔當場交付現金1萬元予被告黃遠鈞收受 黃遠鈞販賣第二級毒品，處有期徒刑壹年拾月。扣案IPHONE-XS手機壹支（含門號0000000000號SIM卡）沒收。未扣案犯罪所得新臺幣壹萬元沒收，於全部或一部不能沒收或不宜執行沒收時，追徵其價額。 2 陳寶翔 110年9月5日某時 金門縣○○鎮○○○0段000號「食為天火鍋店」 販賣甲基安非他命1包，重量3公克，金額1萬元 被告黃遠鈞於110年9月5日某時，以其所持之0000000000號行動電話，經由通訊軟體微信，與陳寶翔（綽號小白）聯繫，雙方相約於左列時間、地點，由被告黃遠鈞交付甲基安非他命1包（重量3公克）予陳寶翔，而陳寶翔當場交付現金1萬元予被告黃遠鈞收受 黃遠鈞販賣第二級毒品，處有期徒刑壹年拾月。扣案IPHONE-XS手機壹支（含門號0000000000號SIM卡）沒收。未扣案犯罪所得新臺幣壹萬元沒收，於全部或一部不能沒收或不宜執行沒收時，追徵其價額。 3 陳寶翔 110年9月6日某時 金門縣金湖鎮路邊某處 販賣甲基安非他命1包，重量1公克，金額3000元 被告黃遠鈞於110年9月6日某時，以其所持之0000000000號行動電話，經由通訊軟體微信，與陳寶翔（綽號小白）聯繫，雙方相約於左列時間、地點，由被告黃遠鈞交付甲基安非他命1包（重量1公克）予陳寶翔，而陳寶翔當場交付現金3000元予被告黃遠鈞收受 黃遠鈞販賣第二級毒品，處有期徒刑壹年拾月。扣案IPHONE-XS手機壹支（含門號0000000000號SIM卡）沒收。未扣案犯罪所得新臺幣參仟元沒收，於全部或一部不能沒收或不宜執行沒收時，追徵其價額。 4 陳榮海 110年9月2日中午某時 陳榮海位於金門縣○○鎮○○○路00巷00弄0號住處 販賣甲基安非他命1包，重量3公克，金額1萬2000元 被告黃遠鈞於110年9月2日中午某時，以其所持之0000000000號行動電話，經由通訊軟體微信，與陳榮海（綽號阿寶）聯繫，雙方相約於左列時間、地點，由被告黃遠鈞交付甲基安非他命1包（重量3公克）予陳榮海，而陳榮海當場交付現金1萬2000元予被告黃遠鈞收受 黃遠鈞販賣第二級毒品，處有期徒刑壹年拾月。扣案IPHONE-XS手機壹支（含門號0000000000號SIM卡）沒收。未扣案犯罪所得新臺幣壹萬貳仟元沒收，於全部或一部不能沒收或不宜執行沒收時，追徵其價額。 5 陳榮海 110年9月7日上午某時 陳榮海位於金門縣○○鎮○○○路00巷00弄0號住處 販賣甲基安非他命1包，重量3公克，金額1萬2000元 被告黃遠鈞於110年9月7日上午某時，以其所持之0000000000號行動電話，經由通訊軟體微信，與陳榮海（綽號阿寶）聯繫，雙方相約於左列時間、地點，由被告黃遠鈞交付甲基安非他命1包（重量3公克）予陳榮海，而陳榮海當場交付現金1萬2000元予被告黃遠鈞收受 黃遠鈞販賣第二級毒品，處有期徒刑壹年拾月。扣案IPHONE-XS手機壹支（含門號0000000000號SIM卡）沒收。未扣案犯罪所得新臺幣壹萬貳仟元沒收，於全部或一部不能沒收或不宜執行沒收時，追徵其價額。 6 陳榮海 110年9月7日晚上某時 陳榮海位於金門縣○○鎮○○○路00巷00弄0號住處 販賣甲基安非他命1包，重量3公克，金額1萬2000元 被告黃遠鈞於110年9月7日上午某時，以其所持之0000000000號行動電話，經由通訊軟體微信，與陳榮海（綽號阿寶）聯繫，雙方相約於左列時間、地點，由被告黃遠鈞交付甲基安非他命1包（重量3公克）予陳榮海，而陳榮海當場交付現金1萬2000元予被告黃遠鈞收受 黃遠鈞販賣第二級毒品，處有期徒刑壹年拾月。扣案IPHONE-XS手機壹支（含門號0000000000號SIM卡）沒收。未扣案犯罪所得新臺幣壹萬貳仟元沒收，於全部或一部不能沒收或不宜執行沒收時，追徵其價額。 7 陳禹彣 110年9月3日中午某時 金門縣金寧鄉某處 販賣甲基安非他命2包，重量各1.2公克，金額分別為4000元、4500元 被告黃遠鈞於110年9月3日中午某時，以其所持之0000000000號行動電話，經由通訊軟體微信，與陳禹彣（綽號阿標）聯繫，雙方相約於左列時間、地點，由被告黃遠鈞交付甲基安非他命1包（重量1.2公克）予陳禹彣，而陳禹彣則將應付價金自被告黃遠鈞先前欠款之1萬元中扣除。另於半小時後，陳禹彣再與被告黃遠鈞聯繫，同樣約在金寧鄉某處，由被告黃遠鈞接續交付甲基安非他命1包（重量1.2公克）予陳禹彣，而陳禹彣將應付價金再自被告黃遠鈞先前欠款中扣除 黃遠鈞販賣第二級毒品，處有期徒刑壹年拾月。扣案IPHONE-XS手機壹支（含門號0000000000號SIM卡）沒收。未扣案犯罪所得新臺幣捌仟伍佰元沒收，於全部或一部不能沒收或不宜執行沒收時，追徵其價額。 8 陳禹彣 110年9月5日某時 金門縣○○鎮○○○0段000號「食為天火鍋店」 販賣甲基安非他命1包，重量1公克，金額5000元 被告黃遠鈞於110年9月5日某時，以其所持之0000000000號行動電話，經由通訊軟體微信，與陳禹彣（綽號阿標）聯繫，雙方相約於左列時間、地點，由被告黃遠鈞交付甲基安非他命1包（重量1公克）予陳禹彣，而陳禹彣當場交付現金5000元予被告黃遠鈞收受 黃遠鈞販賣第二級毒品，處有期徒刑壹年拾月。扣案IPHONE-XS手機壹支（含門號0000000000號SIM卡）沒收。未扣案犯罪所得新臺幣伍仟元沒收，於全部或一部不能沒收或不宜執行沒收時，追徵其價額。 9 陳禹彣 110年9月6日某時 金門縣某處 販賣甲基安非他命1包，重量1公克，金額5000元 被告黃遠鈞於110年9月6日某時，以其所持之0000000000號行動電話，經由通訊軟體微信，與陳禹彣（綽號阿標）聯繫，雙方相約於左列時間、地點，由被告黃遠鈞交付甲基安非他命1包（重量1公克）予陳禹彣，而陳禹彣應交付之5000元則迄今未付 黃遠鈞販賣第二級毒品，處有期徒刑壹年拾月。扣案IPHONE-XS手機壹支（含門號0000000000號SIM卡）沒收。 10 李浚弘 110年9月2日某時 金門縣金湖鎮「金湖國小」外某處 販賣甲基安非他命1包，重量0.6公克，金額3000元 被告黃遠鈞於110年9月2日某時，以其所持之0000000000號行動電話，經由通訊軟體微信，與李浚弘（綽號口水）聯繫，雙方相約於左列時間、地點，由被告黃遠鈞交付甲基安非他命1包（重量0.6公克）予李浚弘，而李浚弘當場交付現金3000元予被告黃遠鈞收受 黃遠鈞販賣第二級毒品，處有期徒刑壹年拾月。扣案IPHONE-XS手機壹支（含門號0000000000號SIM卡）沒收。未扣案犯罪所得新臺幣參仟元沒收，於全部或一部不能沒收或不宜執行沒收時，追徵其價額。 11 李浚弘 110年9月3日某時 金門縣金湖鎮「金湖國小」外某處 販賣甲基安非他命1包，重量1公克，金額4000元 被告黃遠鈞於110年9月2日某時，以其所持之0000000000號行動電話，經由通訊軟體微信，與李浚弘（綽號口水）聯繫，雙方相約於左列時間、地點，由被告黃遠鈞交付甲基安非他命1包（重量1公克）予李浚弘，而李浚弘當場交付現金4000元予被告黃遠鈞收受 黃遠鈞販賣第二級毒品，處有期徒刑壹年拾月。扣案IPHONE-XS手機壹支（含門號0000000000號SIM卡）沒收。未扣案犯罪所得新臺幣肆仟元沒收，於全部或一部不能沒收或不宜執行沒收時，追徵其價額。 12 張景泓 110年9月2日某時 金門縣金城鎮某處 販賣甲基安非他命重量約1公克，金額5000元 被告黃遠鈞於110年9月2日某時，以其所持之0000000000號行動電話，經由通訊軟體微信，與張景泓（綽號張善）聯繫，雙方相約於左列時間、地點，由被告黃遠鈞交付甲基安非他命重量約1公克予張景泓，而張景泓當場交付現金5000元予被告黃遠鈞收受 黃遠鈞販賣第二級毒品，處有期徒刑壹年拾月。扣案IPHONE-XS手機壹支（含門號0000000000號SIM卡）沒收。未扣案犯罪所得新臺幣伍仟元沒收，於全部或一部不能沒收或不宜執行沒收時，追徵其價額。 13 莊子熏 110年9月3月某時 金門縣某處 販賣甲基安非他命1包，重量0.6公克，金額3000元 被告黃遠鈞於110年9月3日某時，以其所持之0000000000號行動電話，經由通訊軟體微信，與莊子熏（綽號當兵的）聯繫，雙方相約於左列時間、地點，由被告黃遠鈞交付甲基安非他命1包（重量0.6公克）予莊子熏，而莊子熏交付現金3000元予被告黃遠鈞收受 黃遠鈞販賣第二級毒品，處有期徒刑壹年拾月。扣案IPHONE-XS手機壹支（含門號0000000000號SIM卡）沒收。未扣案犯罪所得新臺幣參仟元沒收，於全部或一部不能沒收或不宜執行沒收時，追徵其價額。 14 林子嚴 110年9月2日下午某時 金門縣金城鎮頂埔下某工地 販賣甲基安非他命1包，重量0.6公克，金額3000元 被告黃遠鈞於110年9月2日下午某時，以其所持之0000000000號行動電話，經由通訊軟體微信，與林子嚴（綽號玻璃）聯繫，雙方相約於左列時間、地點，由被告黃遠鈞交付甲基安非他命1包（重量0.6公克）予林子嚴，而林子嚴應交付之3000元則迄今未付 黃遠鈞販賣第二級毒品，處有期徒刑壹年拾月。扣案IPHONE-XS手機壹支（含門號0000000000號SIM卡）沒收。 15 林元彬 110年9月6日下午4時59分後某時 林元彬位於金門縣金城鎮之租屋處 販賣甲基安非他命1包，重量0.6公克，金額3000元 林元彬於110年9月6月上午10時23分許，以其所持0000000000號行動電話與被告黃遠鈞所持之0000000000號行動電話聯繫，雙方相約於左列時間、地點，由被告黃遠鈞交付甲基安非他命1包（重量0.6公克）予林元彬，而林元彬則於翌日下午5時35分許，聯繫被告黃遠鈞至其租屋處收取該價金3000元 黃遠鈞販賣第二級毒品，處有期徒刑壹年拾月。扣案IPHONE-XS手機壹支（含門號0000000000號SIM卡）沒收。未扣案犯罪所得新臺幣參仟元沒收，於全部或一部不能沒收或不宜執行沒收時，追徵其價額。 16 林元彬 陳政鴻 110年9月8日夜間11時20分許 金門縣金城鎮金山路與環島南路口之土地公廟前 販賣甲基安非他命1包，重量0.51公克，金額3000元 林元彬與陳政鴻想買甲基安非他命，約定合資3000元向被告黃遠鈞購買，並由林元彬於110年9月8日夜間9時48分許，以其所持之0000000000號行動電話與被告黃遠鈞所持之0000000000號行動電話聯繫，雙方相約於左列時間、地點，由被告黃遠鈞交付甲基安非他命1包（重量0.51公克）予被告陳冠儒，再由被告陳冠儒攜往左列地點為交付。林元彬則請陳政鴻前往該地點取回，並於取回後一同施用，陳政鴻嗣將3000元價金交予林元彬，但林元彬迄未交付被告黃遠鈞 黃遠鈞共同販賣第二級毒品，處有期徒刑壹年拾月。扣案IPHONE-XS手機壹支（含門號0000000000號SIM卡）沒收。 陳冠儒共同販賣第二級毒品，處有期徒刑伍年壹月。 17 鄧允勝 110年9月2日某時 金門縣金城鎮下埔下某處 販賣甲基安非他命1包，重量不詳，金額3000元  被告黃遠鈞於110年9月2日某時，以其所持之0000000000號行動電話，經由通訊軟體微信，與鄧允勝（綽號刺青-勝）聯繫，雙方相約於左列時間、地點，由被告黃遠鈞交付甲基安非他命1包（重量不詳）予鄧允勝，而鄧允勝當場交付現金3000元予被告黃遠鈞收受 黃遠鈞販賣第二級毒品，處有期徒刑壹年拾月。扣案IPHONE-XS手機壹支（含門號0000000000號SIM卡）沒收。未扣案犯罪所得新臺幣參仟元沒收，於全部或一部不能沒收或不宜執行沒收時，追徵其價額。 18 鄧允勝 110年9月6日某時 金門縣金沙鎮沙美戲院前某處 販賣甲基安非他命1包，重量不詳，金額3000元  被告黃遠鈞於110年9月6日某時，以其所持之0000000000號行動電話，經由通訊軟體微信，與鄧允勝（綽號刺青-勝）聯繫，雙方相約於左列時間、地點，由被告黃遠鈞交付甲基安非他命1包（重量不詳）予鄧允勝，而鄧允勝當場交付現金3000元予被告黃遠鈞收受 黃遠鈞販賣第二級毒品，處有期徒刑壹年拾月。扣案IPHONE-XS手機壹支（含門號0000000000號SIM卡）沒收。未扣案犯罪所得新臺幣參仟元沒收，於全部或一部不能沒收或不宜執行沒收時，追徵其價額。 19 鄧允勝 110年9月8日某時 金門縣金湖鎮東村某處 販賣甲基安非他命1包，重量不詳，金額1000元  被告黃遠鈞於110年9月8日某時，以其所持之0000000000號行動電話，經由通訊軟體微信，與鄧允勝（綽號刺青-勝）聯繫，雙方相約於左列時間、地點，由被告黃遠鈞交付甲基安非他命1包（重量不詳）予鄧允勝，而鄧允勝當場交付現金1000元予被告黃遠鈞收受 黃遠鈞販賣第二級毒品，處有期徒刑壹年拾月。扣案IPHONE-XS手機壹支（含門號0000000000號SIM卡）沒收。未扣案犯罪所得新臺幣壹仟元沒收，於全部或一部不能沒收或不宜執行沒收時，追徵其價額。 

附表二：販賣第三級毒品部分
編號 販賣對象 販賣時間 販賣地點 販賣數量及金額 販賣方式 宣告刑及沒收 1 蔡世軒 110年7月11日下午7時35分通話結束後2小時內 被告黃遠鈞位於金門縣○○鎮○○○○○000號300室住處外 販賣含有第三級毒品4-甲基甲基卡西酮、硝甲西泮等成分之毒品咖啡包1包，金額800元 蔡世軒於110年7月11日下午4時31分許，以其所持之0000000000號行動電話與被告黃遠鈞所持之0000000000號行動電話聯繫，雙方相約於左列時間、地點，由被告黃遠鈞交付含有第三級毒品4-甲基甲基卡西酮、硝甲西泮等成分之毒品咖啡包1包予蔡世軒，而蔡世軒則匯款1000元（含先前欠款200元）至被告黃遠鈞指定之其女友許曉雲之國泰世華銀行帳戶 黃遠鈞販賣第三級毒品，處有期徒刑壹年肆月。扣案IPHONE-XS手機壹支（含門號0000000000號SIM卡）沒收。未扣案犯罪所得新臺幣捌佰元沒收，於全部或一部不能沒收或不宜執行沒收時，追徵其價額。 2 蔡世軒 110年7月18日下午10時40分通話結束後某時 被告黃遠鈞位於金門縣○○鎮○○○○○000號300室住處外 販賣含有第三級毒品4-甲基甲基卡西酮、硝甲西泮等成分之毒品咖啡包2包，金額1600元 蔡世軒於110年7月18日下午10時25分許，以其所持之0000000000號行動電話與被告黃遠鈞所持之0000000000號行動電話聯繫，雙方相約於左列時間、地點，由被告黃遠鈞先在新頭海邊向蔡世軒收取1600元後，拿去購買含有第三級毒品4-甲基甲基卡西酮、硝甲西泮等成分之毒品咖啡包2包，再折返其下莊中興路之住處，在住處外將2包毒品咖啡包交予蔡世軒 黃遠鈞販賣第三級毒品，處有期徒刑壹年肆月。扣案IPHONE-XS手機壹支（含門號0000000000號SIM卡）沒收。未扣案犯罪所得新臺幣壹仟陸佰元沒收，於全部或一部不能沒收或不宜執行沒收時，追徵其價額。